臺灣士林地方法院刑事判決
110年度交簡上字第58號
上  訴  人  臺灣士林地方檢察署檢察官
被      告  林俊緯



上列上訴人因被告公共危險案件，不服本院於民國110年9月2日
所為110年度審交簡字第220號第一審簡易判決（原起訴案號：11
0年度偵字第4281號），提起上訴，本院管轄之第二審合議庭判
決如下：
    主  文
上訴駁回。
    事實及理由
一、經本院審理結果，認第一審以被告林俊緯犯刑法第185條之3
     第1項第1款之駕駛動力交通工具而吐氣所含酒精濃度達每
    公升零點二五毫克以上罪，累犯，判處有期徒刑6月，併科
    罰金新臺幣（下同）3萬元，認事用法及量刑均無不當，應
    予維持，除證據部分補充「被告於本院審理之自白（見本院
    110年度交簡上字第58號卷第70頁）」外，並引用第一審判
    決書記載之事實、證據及理由（如附件）。
二、檢察官上訴意旨略以：被告前已有5次犯公共危險罪之犯行
    ，且前2次所犯公共危險罪，經臺灣臺北地方法院先後以105
    年度審交簡字第383號判決處有期徒刑5月確定、以105年交
    簡字第943號判決處有期徒刑6月確定，上開2案件經臺灣臺
    北地方法院以105年度聲字第2684號裁定定應執行有期徒刑1
    0月確定，甫於108年1月28日執行完畢。除被告本次所犯公
    共危險案件應依司法院釋字第775號解釋意旨及刑法第47條
    第1項以累犯加重其刑外，參酌被告前次所犯之犯罪事實與
    本案幾近相同，且本次為警所測得之呼氣酒精濃度高達每公
    升0.70毫克，足證被告前因公共危險罪遭判刑確定後，並未
    從前例記取教訓，漠視公權力及其他用路人之安全，視法律
    為無物，然原審未察及此，竟量處與前次所犯公共危險罪相
    同之刑度，恐難期能收矯治之效。綜上所述，原審量刑顯屬
    過輕，實難符罪刑相當原則及比例原則。為此，依法提起上
    訴，請求撤銷原判決，更為適當合法之判決等語。
三、按量刑之輕重係屬事實審法院得依職權自由裁量之事項，苟
    於量刑時已依行為人之責任為基礎，並斟酌刑法第57條各款
    所列情狀，而未逾越法定範圍，又未濫用其職權，即不得遽
    指為違法（最高法院99年度台上字第189號號判決要旨參照
    ）。原審論處被告上開罪刑，已就被告犯罪情節及科刑部分
    之量刑基礎，於理由中具體說明如附件所示，並以行為人責
    任為基礎，審酌被告之犯罪情節、所生危害、所測得吐氣酒
    精濃度達每公升0.7毫克之違反義務程度、犯後態度，暨被
    告之智識程度、家庭生活經濟狀況及與前次公共危險犯行相
    隔之時間等刑法第57條各款所列情狀及依累犯加重其刑之規
    定等因素而為刑之量定，所宣告之刑並未逾越法定刑度，客
    觀上亦無裁量權之濫用，量刑並無違法不當。上訴意旨雖認
    被告於本案前已有5次犯公共危險罪之犯行，且前2次所犯公
    共危險罪，經臺灣臺北地方法院先後以105年度審交簡字第3
    83號判決處有期徒刑5月確定、以105年交簡字第943號判決
    處有期徒刑6月確定，並經臺灣臺北地方法院以105年度聲字
    第2684號裁定定應執行有期徒刑10月確定，於108年1月28日
    執行完畢，足證被告前因公共危險罪遭判刑確定後，並未從
    前例記取教訓，原審判決竟仍量處與前案相同刑度，顯不合
    理云云。然查，被告上開前案紀錄，固有臺灣高等法院被告
    前案紀錄表存卷可參，惟被告於前案105年間行為後，未曾
    再犯公共危險案件，迄110年2月始再犯本案，是前案與本案
    之行為時間相隔長達近5年，距被告前案執行完畢亦已經過
    約2年，足見被告於前案為警查獲後，已有悔過之意，與前
    案係在105年間接連犯公共危險罪之狀況顯然不同，則兩案
    之量刑背景顯有差異，本不宜逕認本案必然應判處較前案更
    重之刑。且被告於本案行為後之110年8月18日，已至臺北榮
    民總醫院就診住院，經診斷患有酒精使用症、酒精戒斷症候
    群等症狀，於110年9月1日出院後應持續接受門診追蹤治療
    ，有臺北榮民總醫院診斷證明書附卷可參（見本院110年度
    審交簡字第220號卷第17頁），非無改善悔過之意。況原審
    判決雖判處被告有期徒刑6月，惟同時併科被告罰金3萬元，
    並非輕微，且與前案刑度已有差異，檢察官以原審量刑過輕
    云云指摘原判決不當，並無理由，應予駁回。
據上論斷，應依刑事訴訟法第455條之1第1項、第3項、第373條
、第368條，判決如主文。
本案經檢察官卓巧琦提起公訴，檢察官江玟萱提起上訴，檢察官
林聰良到庭執行職務。
中    華    民    國  111     年    1     月    13    日
                  刑事第七庭審判長法  官  蔡明宏
                                  法  官  蘇昌澤
                                  法  官  李昭然
以上正本係照原本作成。　　　　　　　　　　　　　　　　　
本件不得上訴。
                                  書記官  程翠璇  
中　　華　　民　　國　　111 　年　　1 　　月　　18　　日
附錄本案判決論罪科刑法條全文：
中華民國刑法第185條之3
駕駛動力交通工具而有下列情形之一者，處2 年以下有期徒刑，
得併科20萬元以下罰金：
一、吐氣所含酒精濃度達每公升零點二五毫克或血液中酒精濃度
    達百分之零點零五以上。
二、有前款以外之其他情事足認服用酒類或其他相類之物，致不
    能安全駕駛。
三、服用毒品、麻醉藥品或其他相類之物，致不能安全駕駛。
因而致人於死者，處3 年以上10年以下有期徒刑；致重傷者，處
1 年以上7 年以下有期徒刑。
曾犯本條或陸海空軍刑法第54條之罪，經有罪判決確定或經緩起
訴處分確定，於5 年內再犯第1 項之罪因而致人於死者，處無期
徒刑或5 年以上有期徒刑；致重傷者，處3 年以上10年以下有期
徒刑。